【裁判字號】    95,易,2503
【裁判日期】    951227
【裁判案由】    傷害
【裁判全文】
臺灣高雄地方法院刑事判決             95年度易字第2503號
公  訴  人  臺灣高雄地方法院檢察署檢察官
被      告  丙○○
            丁○○
            甲○○
            乙○○
上列被告因過失傷害案件，經檢察官聲請簡易判決處刑（95年度
偵字第21009 號），本院認不應以簡易判決處刑，改依通常程序
審理，判決如下：
    主  文
本件公訴不受理。
    理  由
一、公訴意旨係以：被告丙○○與被告丁○○為姊弟關係，被告
    丙○○經營位於高雄市○○區○○段462-2 號5 之松霞山莊
    ，被告丁○○為該處之怪手司機，而被告甲○○與被告乙○○則為添成公司之同事。被告甲○○於民國95年5 月10日上
    午11時許，駕車前往該松峽山莊傾倒雜土，卻與被告丁○○
    就所傾倒之物品發生爭執，後被告甲○○因聽聞公司其他司
    機回報，因其與被告丁○○上午發生糾紛，導致松霞山莊拒
    絕其他司機前往該處傾倒，心生不滿，隨即夥同被告乙○○
    ，於同日下午3 時許，再次前往該松峽山莊，欲找被告丁○○理論。兩人一到達該處，被告甲○○隨即下車，基於傷害
    之故意，與被告丁○○互毆，被告乙○○見狀亦下車本欲勸
    架，然因遭被告丁○○毆打，亦加入互毆，被告丙○○連忙
    出來勸阻，後因被告丁○○不敵兩人聯手，落荒而逃，躲入
    工地內之貨櫃屋內，始未繼續遭受毆打，然被告丁○○已受
    有頭部外傷、左眼鈍傷之傷害。後被告甲○○與被告乙○○
    打算駕車離開，惟被告丙○○因欲報警處理，即手持磚頭，
    阻止兩人離開，並喊稱：「別走，給他死」等語。被告甲○○因之下車與被告丙○○爭執，並將被告丙○○推倒在地，
    致被告丙○○受有頭部外傷併左臀挫傷之傷害。被告丁○○
    見狀持自貨櫃屋內取得狀似短刀之工具返回現場，追趕被告
    甲○○，並坐在被告甲○○身上猛刺其腹部二刀及手臂一刀
    ，致甲○○受有右腹3 公分穿刺傷併小腸破裂、左腹3 公分
    穿刺傷（未達腹腔）、左前臂2 公分切割傷之傷害。被告乙○○連忙前去抱住被告丁○○以阻止之，被告丁○○亦持該
    工具刺傷被告乙○○之右後腰，致被告乙○○受有背部撕裂
    傷之傷害，同在該處之案外人沈芳欽及被告丙○○隨即上前
    將渠等拉開，被告甲○○立刻自行駕車前往就醫，被告乙○○亦由案外人沈芳欽載往就醫。因認被告丙○○、丁○○、
    甲○○、乙○○均涉犯刑法第277 條第1 項前段之傷害罪嫌
    等語。
二、按告訴乃論之罪，告訴人於第一審辯論終結前，得撤回其告
    訴；又告訴經撤回者，法院應諭知不受理之判決，刑事訴訟
    法第238 條第1 項，及第303 條第3 款定有明文。
三、本件被告丙○○、丁○○、甲○○、乙○○因傷害案件，經
    檢察官聲請簡易判決處刑，認被告均係犯刑法第277 條第1
    項前段之過失傷害罪，依同法第287 條前段之規定須告訴乃
    論。茲據告訴人兼被告丙○○、丁○○、甲○○、乙○○均
    於本院調查中撤回告訴，揆諸前開說明，爰不經言詞辯論，
    逕為諭知不受理之判決。
據上論斷，應依刑事訴訟法第452 條、第303 條第3 款、第307
條，判決如主文。
中    華    民    國    95    年    12    月    27    日
                  刑事第十六庭審判長法  官  黃惠玲
                                    法  官  蔣志宗
                                    法  官  郭宜芳
以上判決正本證明與原本無異
如不服本判決，應於送達後10日內，向本院提出上訴狀。
中    華    民    國    95    年    12    月    27    日
                                    書記官  陳素徵


司法院資訊處製作；財團法人民間司法改革基金會備份。
